【裁判字號】    89,交上易,716
【裁判日期】    890502
【裁判案由】    過失傷害
【裁判全文】
臺灣高等法院臺南分院刑事判決          八十九年度交上易字第七一六號   Ｇ
      上  訴  人  臺灣台南地方法院檢察署檢察官
      被      告  甲  ○  ○
右上訴人因被告過失傷害案件，不服臺灣臺南地方法院八十八年度交易字第四六九號
中華民國八十九年二月二十九日第一審判決（起訴案號：臺灣臺南地方法院檢察署八
十八年度偵字第一三五二八號），提起上訴，本院判決如左：
      主      文
原判決撤銷。
甲○○因過失傷害人，處拘役肆拾日，如易科罰金以參佰元折算壹日。
      事      實
甲○○於民國八十八年七月二十六日上午八時二十分許，駕駛車牌ＵＣ─五六０一號
自小客車，沿台南市○○路○段由南往北方向行駛，途經該路段二十九號前，應注意
在劃有分向限制線處不得迴車，且依當時情況亦無不能注意之情事，詎竟疏未注意，
猶貿然在該劃有雙黃線之分向限制線處迴車，致同方向由乙○○所騎乘車牌ＯＫＯ─
七九０號機車，因閃避不及而發生擦撞，乙○○因而受有頭部外傷合併右顴部右眼下
眼皮裂傷、胸部擦傷之傷害，其則於肇事後未被有偵查犯罪職權之公務員或機關發覺
其為犯嫌前，於警員丙○○至現場處理時當場承認肇事，進而接受裁判。案經乙○○
訴由台灣台南地方法院檢察署檢察官偵查起訴。
      理      由
一、被告右揭過失傷害之犯罪事實，已迭據被告甲○○先後在警訊及歷次偵審中坦承
    不諱，核與告訴人乙○○指訴肇事之情節相符，並有道路交通事故調查報告表、
    現場照片、及省立台南醫院所出具之診斷證明書，附於偵查卷足稽。按汽車在劃
    有分向限制線處不得迴車，道路交通安全規則第一百零六條第二款定有明文。被
    告駕車行經上揭肇事路段，自應注意遵行該道路交通安全規則，以策安全，且依
    當時天候、路況等客觀狀況，亦無不能注意之情形，乃竟疏未注意，貿然迴車因
    而肇事，其過失之咎委難辭卸，且其過失行為與告訴人受傷間，亦具相當因果關
    係。本件事證已臻明確，被告之犯行洵堪認定，應予依法論科。
二、核被告所為，係犯刑法第二百八十四條第一項前段之過失傷害罪。其於肇事後，
    未被有偵查犯罪職權之公務員或機關發覺其為犯嫌前，於警員前往現場處理時，
    當場承認肇事，既據證人即承辦警員丙○○在本院結證屬實，且進而接受裁判，
    應依自首規定減輕其刑。原審據予論罪科刑，固非無見。惟查原判決僅依被告警
    訊筆錄，並未傳訊警員查明，即認定被告係自首，已嫌理由不備；且被告過失重
    大及迄未與告訴人達成民事和解，原判決僅量處拘役三十日，亦嫌偏輕。檢察官
    上訴意旨，指摘原判決量刑過輕不當，為有理由，應由本院將原判決予以撤銷改
    判。爰審酌被告之素行、過失程度、告訴人所受傷害，及其犯後迄未與告訴人達
    成和解賠償損害等一切情狀，改對其量處拘役四十日，並諭知如易科罰金以三百
    元折算一日之標準，以資懲儆。
三、據上論斷，應依刑事訴訟法第三百六十九條第一項前段、第三百六十四條、第二
    百九十九條第一項前段，刑法第二百八十四條第一項前段、第六十二條前段、第
    四十一條，罰金罰鍰提高標準條例第一條前段、第二條，判決如主文。
本案經檢察官蘇南桓到庭執行職務。
中    華    民    國      八十九      年      五      月      二        日
                                  臺灣高等法院臺南分院刑事第二庭
                                      審判長法官  游    明    仁
                                            法官  蘇    重    信
                                            法官  林    永    茂
右正本證明與原本無異。
不得上訴。
                                      法院書記官  楊    清    旺
中    華    民    國      八十九      年      五      月      四        日
附錄法條：
刑法第二百八十四條第一項前段：因過失傷害人者，處六月以下有期徒刑、拘役或五
                              百元以下罰金，致重傷者，處一年以下有期徒刑、
                              拘役或五百元以下罰金。


司法院資訊處製作；財團法人民間司法改革基金會備份。
